臺灣高雄地方法院民事裁定          100年度消債更字第156號
聲  請  人  羅怡盈
上列當事人聲請消費者債務清理事件，本院裁定如下：
    主  文
更生及保全處分之聲請均駁回。
聲請費用由聲請人負擔。
    理  由
一、按債務人聲請更生時，應提出財產及收入狀況說明書，財產
    及收入狀況說明書，應表明收入及必要支出之數額、原因及
    種類及依法應受債務人扶養之人，並提出證明文件；法院認
    為必要時，得定期命債務人據實報告更生聲請前二年內財產
    變動之狀況，並對於前條所定事項補充陳述、提出關係文件
    或為其他必要之調查，消費者債務清理條例第43條第1 項、
    第6 項及第44條分別定有明文。次按聲請更生或清算不合程
    式或不備其他要件者，法院應以裁定駁回之，但其情形可以
    補正者，法院應定期間先命補正；又債務人經法院通知，無
    正當理由而不到場，或到場而不為真實之陳述，或拒絕提出
    關係文件或為財產變動狀況之報告者，應駁回之，同條例第
    8 條及第46條第3 款分別定有明文。
二、本件聲請人向本院聲請更生，雖主張：其有不能清償債務情
    事，對於金融機構因消費借貸、自用住宅借款、信用卡或現
    金卡契約而負債務，前依消費者債務清理條例之規定，以書
    面向最大債權金融機構國泰世華商業銀行請求前置協商，惟
    國泰世華銀行以聲請人要求折讓債權金額未為金融機構所接
    受為由，致協商不成立，而聲請人尚須扶養公婆及父母親，
    入不敷出，有不能清償債務之情事，且未經法院裁定開始清
    算程序或宣告破產，並聲請保全處分以停止臺灣臺北地方法
    院100年度執字第54460號執行命令等語。
三、經查：聲請人具狀聲請更生，未提出最近一個月內財團法人
    信用報告、民間借款之證明文件、在職或工作證明、聲請人
    99年度綜合所得稅各類所得資料清單、薪資證明、租賃契約
    書、配偶之勞保投保資料、受扶養人之公婆及父母親之家族
    系統表、公婆、父母親及應分擔扶養義務人之戶籍謄本、公
    婆、父母親及應分擔扶養義務人97至99年度國稅局財產歸屬
    資料及綜合所得稅各類所得資料清單、前揭執行命令等證明
    文件到院，經本院分別於民國100年6月17日及100年7月5 日
    以雄院100年消債更字156號函命聲請人於函令送達後10日內
    補正上開證明文件，該函分別於100年6月24日及100年7月8
    日寄存送達於聲請人指定送達地址之復興派出所，依民事訴
    訟法第138條第2項規定，自寄存送達日起經10日即發生送達
    效力，均有送達證書在卷可稽，惟聲請人迄今仍未補正，是
    本件聲請人聲請更生不合程式，且經本院以函令命其補正而
    未補正，依上說明，自應駁回其更生之聲請；又本件更生之
    聲請既經駁回，聲請人保全處分之聲請亦失所附麗，應併予
    駁回，爰裁定如主文。
中    華    民    國   100    年    8    月     11    日
                  民事庭    法      官  藍家慶
為正本係照原本作成
如不服本裁定，應於裁定送達後10日內，以書狀向本院提出抗告
，並繳納抗告費新臺幣1千元
中    華    民    國   100    年    8    月     11    日
                            書記官  梁竫